# 请教陈老师，母子公司交叉持股的问题

提问人：骑着上帝流浪 时间：2017-04-18 19:16:38
陈版，请教您一个问题。现在有两家公司，A公司和B公司，在 2015 年的时候，最终控制方都是自然人C，但是B公司持有少量A公司的股份。 2016 年时，B公司原股东自然人C将持有的所有股份全部卖给A公司，这样B公司就成了A公司的全资子公司，于此同时B公司将持有的A公司股份也卖出了。这种情况下，应该是同一控制下企业合并吧，那么在编两年的合并报表时，应该怎么做分录呢，谢谢。

回答人：chenyiwei
因为合并方是A，被合并方是B，按照同一控制下合并原则需追溯重述A的合并报表的前期比较数据。在追溯重述时，将B持有A的股份列作库存股（按取得成本列示），后续B将其持有A的股份出售时，按照库存股的重新发行确认为权益性交易，出售价款与原库存股成本之间的差额调整资本公积。

提问人：骑着上帝流浪 时间：2017-04-18 20:18:20
这样只需要在合并报表调整吗，个别报表的时候不用做吧

回答人：chenyiwei
是。